【裁判字號】    97,交聲,14
【裁判日期】    970522
【裁判案由】    違反道路交通管理處罰條例聲明異議
【裁判全文】
臺灣新竹地方法院交通事件裁定          97年度交聲字第14號
移送  機關  交通部公路總局新竹區監理所新竹市監理站
異  議  人
即受處分人  甲○○
上列異議人即受處分人因違反道路交通管理處罰條例案件，對於
交通部公路總局新竹區監理所新竹市監理站民國96年11月22日竹
監新三字第裁51-U00000000號裁決處分聲明異議，本院裁定如下
：
    主  文
異議駁回。
    理  由
一、按汽車駕駛人，駕車在鐵路平交道不遵守看守人員之指示，
    或遮斷器開始放下，或警鈴已響、閃光號誌已顯示，仍強行
    闖越者，處新臺幣6,000 元以上1 萬2,000 元以下罰鍰；又
    汽車駕駛人違反第54條規定者，除依原條款處罰鍰外，記違
    規點數3 點，並應接受道路交通安全講習，道路交通管理處
    罰條例第54條第1 款、第63條第1 項第3 款、第24條第1 項
    第4 款，分別定有明文。次按道路交通案件處理辦法第19條
    規定，交通法庭認為聲明異議無理由者，應以裁定駁回之。
二、原處分機關交通部公路總局新竹區監理所新竹市監理站（下
    稱新竹市監理站）移送意旨略以：異議人即受處分人甲○○
    於民國96年9 月14日下午6 時15分許，騎乘車牌號碼PC9-47
    8 號重型機車，行經新竹市○○○○道前，因有「號誌已響
    、警鈴已啟動，仍強行闖越平交道」之違規行為，經內政部
    警政署鐵路警察局第一警務段員警查獲，並填製鐵警行字第
    U00000000 號舉發違反道路交通管理事件通知單當場舉發。
    嗣異議人於應到案日期前，向原處分機關提出陳述，由原處
    分機關函請原舉發單位調查，仍認其有「警鈴已響閃光號誌
    已顯示，闖平交道」之違規行為，而依道路交通管理處罰條
    例第54條第1 款、第63條第1 項第3 款（原裁決書漏引第1
    項第3 款）、第24條第1 項第4 款（原裁決書漏引）等規定
    ，於96年11月22日以竹監新三字第裁51-U00000000號違反道
    路交通管理事件裁決書，裁處異議人罰鍰新臺幣（下同）9,
    000 元，並記違規點數3 點，且施以道路交通安全講習等等
    。
三、聲明異議意旨略以：受處分人於96年9 月14日下午6 時15分
    駕駛車號PC9-478 號重型機車，行駛於新竹市○○○○道時
    因闖平交道被警查獲，致遭裁決處9,000 元之罰鍰，並依第
    63條記違規3 點，施以道安講習。查異議人因當時已行駛至
    十字路口，而警鈴剛響起，平交道前是一個禁止停車的網狀
    格，異議人基於自身安全及馬路淨空的原則，只能前進，故
    新竹監理所交通事件裁決所所為之處分，顯有錯誤，為此狀
    請本院撤銷原處分，以免冤抑，實感德便等等。
四、經查：
（一）本件異議人即受處分人甲○○於96年9 月14日下午6 時15
      分許，騎乘車牌號碼PC9-478 號重型機車，行經新竹市○
      ○○○道前，有「警鈴已響閃光號誌已顯示，闖平交道」
      之違規行為，此有內政部警政署鐵路警察局鐵警行字第U0
      0000000 號舉發違反道路交通管理事件通知單影本、內政
      部警政署鐵路警察局第一警務段96年10月16日鐵壹警行字
      第0960006213號函影本、新竹市監理站竹監新三字第裁51
      -U00000000號裁決書各1 份及違規行為時之錄影光碟片1
      片附卷可稽。
（二）異議人對於上開違規事實固不否認，惟主張係因警鈴剛響
      起，平交道前是一個禁止停車的網狀格，基於自身安全及
      馬路淨空的原則，而前進等等。惟查，上開闖越平交道違
      規事實，為異議人所不否認，並有內政部警政署鐵路警察
      局第一警務段96年10月16日鐵壹警行字第0960006213號函
      影本1 份、違規行為時之錄影光碟片1 片附卷可稽，足證
      當時異議人確有闖越該平交道之違規行為。雖異議人辯稱
      當時係行經黃色網狀線前之十字路口時剛好警鈴響起，不
      得已才通過平交道。惟車輛駕駛人駕駛汽車或騎乘機車行
      經劃設有黃色網狀線之交岔路口，其正確良好之駕駛方式
      應係先評估執意通行可否通過黃色網狀線，如無法順利通
      過黃色網狀線，自應及早停止在停止線前，尚不可在前方
      阻礙通行狀況尚未解除前，即隨意駛入黃色網狀線內，更
      不可在黃色網狀線上等待前方阻礙狀況解除後，伺機再前
      行，否則，即易產生路口交通之阻塞。本件異議人於進入
      黃色網狀線之前，即應注意是否有警鈴響起之情事，若警
      鈴已經響起，則不可貿然進入黃色網狀線內，縱如異議人
      所述，警鈴響起時已進入黃色網狀線前之十字路口，則為
      保護自身安全，亦僅能在此特殊情狀下，不得已而暫停於
      鐵路平交道前之黃色網狀線內，切不可不顧自身及火車往
      來之安全加速強行闖越鐵路平交道，是異議人所稱理由，
      尚不可採。況雖該黃色網狀線依道路交通標誌標線號誌設
      置規則第173 條第1 項及道路交通安全規則第111 條第1
      項第3 款之規定，不得臨時停車。然據證人即第一警務段
      警員王伯宇於本院97年度交聲字第56號具結證稱：在該平
      交道附近之區域均屬第一警務段執行交通取締勤務之範圍
      ，取締違規重點係闖平交道，從來不曾因車輛遇平交道柵
      欄放下或警鈴響起、警示燈亮起暫停在該網狀線上而開過
      罰單等語明確（見本院97年度交聲字第61-62 頁）。是依
      證人王伯宇之上開證述，顯見於取締違規實務上雖該平交
      道前確劃有黃色網狀線，然一般汽機車遇平交道柵欄放下
      或警鈴響起、閃光號誌顯示，仍可暫停在該區域，第一警
      務段並不可能對此種遇火車通過而暫停之車輛開單取締，
      是異議人徒以該平交道前特殊狀況執為其只能前進之理由
      ，顯屬無稽。
五、綜上所述，異議人既有前開違規行為，原處分機關依道路交
    通管理處罰條例第54條第1 款、63條第1 項第3 款、第24條
    第1 項第4 款，及違反道路交通管理事件統一裁罰基準表之
    規定，裁處異議人罰鍰9,000 元，並記違規點數3 點，及施
    以道安講習，經核尚稱允當，異議人指摘原處分不當，為無
    理由，應予駁回。
六、依道路交通案件處理辦法第19條，裁定如主文。
中    華    民    國    97    年    5     月    22    日
                  交通法庭法  官  馮俊郎
以上正本證明與原本無異。
如不服本裁定，應於裁定送達後5 日內向本院提出抗告狀。
中    華    民    國    97    年    5     月    22    日
                          書記官  鄧雪怡


司法院資訊處製作；財團法人民間司法改革基金會備份。
